臺灣屏東地方法院刑事判決　　　　　　　　　　　　　九十三年度易字第三六三號
　　公　訴　人　臺灣屏東地方法院檢察署檢察官
　　被　　　告　丙○○
右列被告因竊盜案件，經檢察官提起公訴（九十二年度偵字第二七九三號、九十三年
度偵緝字第一四八號），本院判決如左：
     主  文
丙○○違反無線電頻率，非經核准，不得使用之規定，擅自使用無線電頻率未致干擾
無線電波之合法使用，累犯，處拘役參拾日，如易科罰金，以參佰元折算壹日。扣案
之ＫＥＮＷＯＯＤ牌、型號ＴＭ—七三二Ａ號無線電行動台壹台沒收。
     事  實
一、丙○○前因傷害案件，經本院判處有期徒刑三月，如易科罰金，以三百元折算一
    日確定，於民國八十九年三月二十一日易科罰金執行完畢，詎仍不知警惕，因以
    每日新台幣（下同）七千元之價格，受丁○○（另因竊占罪，經本院判處有期徒
    刑六月，如易科罰金以三百元折算一日）之僱請，於九十二年一月十九日上午七
    時三十分許，至行政院財政部國有財產局臺灣南區辦事處（下稱國有財產局）所
    管理、坐落甲○○○○鄉○○○段一四七二（原配由大陳義胞賴大玉耕作，現由
    陳岩洞姆繼承耕作）、一四七三地號，及隔鄰未登記地號之國有土地內，駕駛挖
    土機整地，而為能方便與外界通訊，明知無線電頻率、電功率、發射方式及電台
    識別呼號等有關電波監理業務，均由交通部統籌管理，非經核准不得使用，竟未
    經交通部核准，基於擅自使用無線電頻率，未致干擾無線電波合法使用之犯意，
    在前揭挖土機內，裝設ＫＥＮＷＯＯＤ牌、型號ＴＭ—七三二Ａ號無線電行動台
    （俗稱無線電車台機）一台，發送一四一點九四０、四二九點九二０兆赫Z之射
    頻訊息，惟未干擾無線電波之合法使用，嗣於同日下午四時許，為警在前址查獲
    ，並扣得上開無線電行動台一台。
二、案經屏東縣警察局報請臺灣屏東地方法院檢察署檢察官偵查起訴。
     理  由
壹、有罪部分：
一、右揭未經允准，擅自使用無線電頻率之事實，業據被告丙○○於本院審理時坦承
    不諱，復有ＫＥＮＷＯＯＤ牌、型號ＴＭ—七三二Ａ號無線電行動台一台扣案可
    稽，且目前交通部電信總局就業餘無線電頻率段僅開放發射頻率：四三０—四三
    二兆赫、接收頻率：四三０—四四０兆赫，為本院職務上所知悉之事項，無庸舉
    證，堪認被告上開不利於己之自白確與事實相符，應可採信。綜上，事證明確，
    被告犯行洵堪認定。
二、按無線電頻率、電功率、發射方式及電台識別呼號等有關電波監理業務，由交通
    部統籌管理，非經交通部核准，不得使用或變更，無線電率之規劃分配、申請方
    式、指配原則、核准之廢止、使用管理、干擾處理及干擾認定標準等電波監理業
    務之辦法，由交通部訂定之，電信法第四十八條第一項定有明文。查本案被告未
    經核准，擅自使用無線電頻率，惟未致干擾無線電波之合法使用之行為，核犯電
    信法第五十八條第二項之罪（起訴書誤繕為同條第三項）。被告有事實欄所載論
    罪科刑執行之情形，有臺灣屏東地方法院檢察署刑案資料查註紀錄表及臺灣高等
    法院被告全國前案紀錄表各一紙在卷可查，其受有期徒刑執行完畢後，五年之內
    再犯有期徒刑以上刑之本罪，為累犯，應依刑法第四十七條規定加重其刑。爰審
    酌被告未經許可，擅自使用無線電頻率，對於國家、社會之損害，及其犯罪後坦
    承犯行，態度尚佳，犯罪之動機、手段等一切情狀，量處如主文所示之刑，並諭
    知易科罰金之折算標準。扣案之無線電行動台一台，係供被告犯罪所用之物，應
    依電信法第六十條規定予以沒收。
貳、不另為無罪之諭知部分：
一、公訴意旨另稱：被告丙○○係與同案被告丁○○基於竊盜之犯意聯絡，而同意自
    九十二年一月十八日起，至前揭土地開採砂石，並使用前述無線電行動台對外通
    訊，嗣於隔日下午四時許，為警在上址當場查獲，因認被告亦涉有刑法第三百二
    十條第一項竊盜罪嫌等語。
二、按犯罪事實應依證據認定之，無證據不得認定犯罪事實，不能證明被告犯罪者，
    應諭知無罪之判決，刑事訴訟法第一百五十四條第二項、第三百零一條第一項分
    別定有明文。
三、公訴人認被告涉有前述罪嫌，無非係以被告丙○○、同案被告丁○○之供述、證
    人乙○○之證述，及照片十二張、土地登記簿謄本、屏東縣政府盜（濫）採砂石
    聯合稽查小組現場勘查紀錄、屏東縣警察局辦理國土保持專案小組取締違反區域
    計畫法案件現場勘查草圖附卷可參，暨挖土機一台扣案可稽等為其論據。訊之被
    告丙○○於本院審理時固坦認曾經受丁○○之雇請，前往上開土地工作等事實不
    諱，惟堅決否認有何竊盜之情事，辯稱：係丁○○請我去整地，並沒有開採砂石
    外運牟利等語。
四、本院認：
 （一）同案被告丁○○意圖為自己不法之利益，自九十二年一月間某日起，至同年
       月十九日下午四時許止，在前開土地內，擅自占用如附件土地複丈成果圖甲
       、乙、丙部分所示之土地，供己墾殖之用，開墾面積計七千一百八十平方公
       尺，並於同年月十九日上午七時三十分許，以每日七千之代價，僱請被告駕
       駛挖土機一部，將上開土地予以整平，嗣於同年月十九日下午四時許，為警
       在前址查獲，並扣得上揭挖土機一部等情，迭據同案被告丁○○於警偵訊及
       本院準備程序中坦承不諱（丁○○於本案言詞辯論後，因竊占罪，經本院於
       九十三年十月二十八日，以九十三年度簡字第一四六一號判處有期徒刑六月
       ，如易科罰金以三百元折算一日），核與被告上開辯解內容相符，復有挖土
       機一台扣案可稽；且被告與同案被告丁○○間，無親戚或朋友關係，被告僅
       係單純受僱於丁○○，及被告係於九十三年一月十九日上午七時三十分許，
       始至上開現場作業等事實，均據被告、同案被告丁○○於警訊中、本院準備
       程序中供述甚詳，相互吻合，故縱認其等係竊盜，依其等作業時間、作業規
       模（現場並未查獲砂石車輛，另如後述），所竊砂石土方數量，已非甚鉅，
       稽之同案被告丁○○所供前述竊占情節，其所犯竊盜部分情節，亦較輕微，
       依常情，同案被告丁○○即無迴護被告而飾詞獨攬全責、甚坦認較公訴人所
       認犯罪情節更重犯行之必要，是同案被告丁○○前揭供述堪信為真，應可採
       信，被告辯稱：係受僱整地等語，即非無稽。
 （二）又證人乙○○雖證述現場坑洞內泥土濕潤等語，惟本件查獲時，正值冬季，
       空氣中本多水氣，且土壤本亦有保存水分作用，觸之而有濕潤之感，本屬當
       然，不足無奇，況被告受雇整地，不免翻動土壤，因重力或推擠作用，而增
       加濕滑感覺，亦係常情，自不能僅以此即認被告有盜採砂石之舉。再者，依
       卷附現場照片所示，被告為警查獲時所作業之坑洞中，尚有大量新土覆蓋其
       中，衡情，被告及同案被告丁○○如係盜採，均無非希翼篩洗、轉賣砂石牟
       利，應無耗資再行購入已篩洗完成、價值較高之新土，而予覆蓋以掩飾犯行
       之理，更徵其等二人前述所稱：僅係整地等語，洵非虛妄。另現場雖有砂石
       車輛行走之胎痕，然本案並未查獲砂石車輛，業如前述，已無從證明係被告
       等同夥之車輛所為；況現場緊鄰順揚砂石廠，此為雙方當事人所不爭執，亦
       不能排除係該廠之車輛經過所遺留；且同案被告丁○○復有另購新土、由砂
       石車輛載送至此之舉，當不免留有些許砂石車輛通行之跡象，自不能以此即
       為被告不利之認定。
 （三）綜上所述，本件公訴人認被告涉有竊盜罪嫌，所舉之證據資料，經本院調查
       審閱後，尚不足以得有不利被告之心證，揆諸前揭法條，原應為有利於被告
       之認定，為其無罪之諭知，惟因公訴人認被告此部分犯行，與前揭論罪科刑
       之部分，有牽連犯之裁判上一罪關係，爰不另為無罪之諭知。
五、被告涉犯竊盜罪嫌部分，既經本院為不另為無罪之諭知，移送併案審理之臺灣屏
    東地方法院檢察署九十三年偵緝字第一四七號竊盜案件，即難認與本件竊盜部分
    有何連續犯之裁判上一罪關係，本院無從併予審理，合應退由檢察官另行偵辦。
據上論斷，應依刑事訴訟法第二百九十九條第一項前段、電信法第五十八條第二項、
第六十條、刑法第十一條、第四十七條、第四十一條第一項前段，罰金罰鍰提高標準
條例第二條，判決如主文。
本案經檢察官林津鋒到庭執行職務
中   華      民      國      九十三      年    十    月    二十九    日
                                      臺灣屏東地方法院刑事第一庭
                                          審判長法  官  潘正屏
                                                法  官  黃聖涵
                                                法  官  林世民
右正本證明與原本無異。
如不服本判決應於收受本判決後送達後十日內向本院提出上訴書狀，其未敘述上訴理
由者，並得於提起上訴後十日內向本院補提理由書狀（均須按他造當事人之人數附繕
本 ）「切勿逕送上級法院」
                                          書記官   張儷薾
中      華      民      國      九十三      年    十    月    二十九    日
附錄論罪科刑法條：
電信法第五十八條
違反第四十六條第五項規定，設置或使用無線廣播電臺或無線電視電臺發送射頻信息
，致干擾無線電波之合法使用者，處二年以下有期徒刑、拘役或科或併科新臺幣六十
萬元以下罰金。
違反第四十八條第一項規定，未經核准擅自使用或變更無線電頻率者，處拘役或科或
併科新臺幣二十萬元以下罰金。
犯前項之罪，因而致干擾無線電波之合法使用者，處二年以下有期徒刑、拘役或科或
併科新臺幣六十萬元以下罰金。
